臺灣新竹地方法院刑事判決　　　　　　　　　　　　　　九十年度易字第八一六號
　　公　訴　人　臺灣新竹地方法院檢察署檢察官
　　被　　　告　李健偉原名甲.
右列被告因毒品危害防制條例案件，經檢察官提起公訴（九十年度毒偵字第一○六七
號），本院判決如左：
    主  文
李健偉施用第二級毒品，處有期徒刑陸月。如易科罰金，以佰元折算壹日。
    事  實
一、李健偉（原名甲○○，於九十年十月更名為李健偉）前曾於民國八十八年間因施
    用第二級毒品安非他命案件，經本院於八十八年十月二十九日以八十八年度毒聲
    字第二二四四號刑事裁定送勒戒處所觀察、勒戒後，認無繼續施用毒品之傾向，
    業經臺灣新竹地方法院檢察署檢察官於八十八年十一月十七日以八十八年度毒偵
    字第七七二號為不起訴處分確定。又於前開不起訴處分後五年內，其復於八十九
    年間因施用第二級毒品安非他命案件，而經臺灣桃園地方法院於八十九年十月十
    六日以八十九年度毒聲字第六五六三號刑事裁定送勒戒處所觀察、勒戒，嗣經觀
    察、勒戒後，認有繼續施用毒品傾向，再經臺灣桃園地方法院於八十九年十一月
    十日以八十九年度毒聲字第七一一九號刑事裁定令入戒治處所施以強制戒治一年
    ，並經臺灣桃園地方法院中壢簡易庭於九十年一月十日以八十九年度壢簡字第一
    五七九號刑事簡易判決判處有期徒刑五月，於九十年三月三日確定。嗣其執行強
    制戒治屆滿三個月，經評定戒治成效合格，又經臺灣桃園地方法院於九十年三月
    二十三日以九十年度毒聲字第一三六六號刑事裁定停止強制戒治，停止強制戒治
    期間付保護管束（保護管束期間至九十年十一月九日止）。詎其仍不知悔改，於
    九十年四月二日停止戒治出所後之保護管束期間，另行起意，並基於施用第二級
    毒品安非他命之犯意，於九十年六月十四日採尿時起往前回溯九十六小時內之某
    時，在不詳處所以不詳方法施用第二級毒品安非他命一次。嗣於九十年六月十四
    日二十時三十分許，在新竹縣芎林鄉○○村○○街二百十三巷五十六號處查獲。
二、案經新竹縣警察局竹東分局報請臺灣新竹地方法院檢察署檢察官偵查起訴。
    理  由
一、訊據被告李健偉矢口否認有何施用第二級毒品安非他命之犯行，辯稱：自停止戒
    治出所後就沒有再施用安非他命，不過當時他們在用（指施用毒品）的時候，伊
    有站在旁邊，但是伊沒有用云云。經查：
    （一）本件被告於九十年六月十四日經警查獲時所採集之尿液，經送新竹縣衛生
          局初驗，及送法務部調查局以螢光偏極免疫分析法篩檢，以氣相層析質譜
          儀分析法複驗結果，均確呈甲基安非他命陽性反應等情，有姓名代號對照
          表、新竹縣衛生局九十年六月二十二日竹縣衛六字第九○○四七三號尿液
          檢驗單及法務部調查局九十一年一月二十五日調科壹字第九○○八六一九
          五號檢驗通知書各一份在卷足稽，而按「尿液毒品檢驗若能使用較先進之
          氣相層析質譜儀分析法確認，則可完全排除偽陽性之干擾，為目前最具公
          信力的檢驗方法」，有法務部調查局第六處（八七）發技（一）字第八七
          ０七四五七四號函附卷為憑，是前開尿液檢驗報告堪以採信；另按甲基安
          非他命經口服投與後約百分之七十於二十四小時內自尿液中排出，約百分
      之九十於九十六小時內自尿液中排出，甲基安非他命之檢出與其投與方式
          、投與量、個人體質、採尿時間及檢測儀器之精密度等諸多因素有關，惟
          依上述資料推斷，最長不可能超過四日，有行政院衛生署藥物食品檢驗局
          八十一年二月八日（八一）藥檢壹字第００一一五六號函一紙附卷可參。
          是依上開說明，足見被告確有於如事實欄所述時間內施用第二級毒品安非
          他命之情事，應屬無疑。
    （二）次查，被告雖辯稱：當時他人在施用毒品時，伊曾站在旁邊云云，然安非
          他命之施用方式係為吸所燒烤出來之煙，而燒烤的煙本即會隨空氣流動，
          是以若非被告亦故意一同吸用達一定程度，則其尿液又豈會呈甲基安非他
          命陽性反應？是以被告上揭所辯，顯不足採。
    （三）再者，被告前曾於八十八年間因施用第二級毒品安非他命案件，經本院於
          八十八年十月二十九日以八十八年度毒聲字第二二四四號刑事裁定送勒戒
          處所觀察、勒戒後，認無繼續施用毒品之傾向，業經臺灣新竹地方法院檢
          察署檢察官於八十八年十一月十七日以八十八年度毒偵字第七七二號為不
          起訴處分確定。又於前開不起訴處分後五年內，其復於八十九年間因施用
          第二級毒品安非他命案件，而經臺灣桃園地方法院於八十九年十月十六日
          以八十九年度毒聲字第六五六三號刑事裁定送勒戒處所觀察、勒戒，嗣經
          觀察、勒戒後，認有繼續施用毒品傾向，再經臺灣桃園地方法院於八十九
          年十一月十日以八十九年度毒聲字第七一一九號刑事裁定令入戒治處所施
          以強制戒治一年，並經臺灣桃園地方法院中壢簡易庭於九十年一月十日以
          八十九年度壢簡字第一五七九號刑事簡易判決判處有期徒刑五月，於九十
          年三月三日確定。嗣其執行強制戒治屆滿三個月，經評定戒治成效合格，
          又經臺灣桃園地方法院於九十年三月二十三日以九十年度毒聲字第一三六
          六號刑事裁定停止強制戒治，停止強制戒治期間付保護管束，而於九十年
          四月二日停止戒治出所（保護管束期間至九十年十一月九日期滿）之事實
          ，亦有臺灣桃園地方法院九十年度毒聲字第一三六六號刑事裁定、臺灣新
          竹地方法院檢察署檢察官八十八年度毒偵字第七七二號不起訴處分書、臺
          灣桃園地方法院檢察署檢察官八十九年度毒偵緝字第五五二六號聲請簡易
          判決處刑書、臺灣新竹地方法院檢察署刑案資料查註紀錄表、全國施用毒
          品案件紀錄表、受觀察勒戒人毒品及前科紀錄簡列表、法務部全國檢察官
          線上查詢刑案人犯在監所最新資料報表及臺灣高等法院被告全國前案紀錄
          表各一份等附卷可稽。
    （四）綜合以上，被告確有於停止戒治付保護管束期間，基於施用第二級毒品安
          非他命之犯意，而於上揭時地施用第二級毒品安非他命之犯行無訛，本件
          事證明確，被告犯行洵堪認定，應予依法論科。
二、核被告李健偉所為，係犯毒品危害防制條例第十條第二項之施用第二級毒品罪。
    又其持有第二級毒品安非他命後進而施用，其持有第二級毒品安非他命之低度行
    為，應為施用之高度行為所吸收，爰不另論其持有第二級毒品罪。爰審酌被告前
    曾於八十八年間因施用毒品案件，經觀察、勒戒後，認無繼續施用毒品傾向，而
    由臺灣新竹地方法院檢察署檢察官為不起訴處分確定，又於八十九年間再犯施用
    毒品案件，經觀察、勒戒後，認有繼續施用毒品傾向，復經送強制戒治，又經裁
    定停止戒治，於停止戒治期間再犯本件，顯然自制力薄弱，惟念其所為僅戕害自
    身身心健康，且犯罪手段、情節及所生危害均尚非重大等一切情狀，量處如主文
    所示之刑，並諭知易科罰金之折算標準，以資懲儆。
據上論斷，應依刑事訴訟法第二百九十九條第一項前段，毒品危害防制條例第十條第
二項，刑法第十一條前段、第四十一條第一項前段，罰金罰鍰提高標準條例第二條，
判決如主文。
本案經檢察官劉邦繡到庭執行職務。
中      華      民      國    九十一    年      十二      月    十九    日
                                    臺灣新竹地方法院刑事第二庭
                                            法  官  楊  惠  芬
右正本證明與原本無異。
如不服本判決，應於判決送達後十日內向本院提出上訴狀（應附繕本），上訴於臺灣
高等法院。
                                            書記官  鄭  明  枝
中      華      民      國    九十一    年      十二      月    十九    日
附錄本案論罪科刑法條全文：
毒品危害防制條例第十條第二項：
施用第二級毒品者，處三年以下有期徒刑。
